【裁判字號】    95,交訴,207
【裁判日期】    951031
【裁判案由】    公共危險等
【裁判全文】
臺灣高雄地方法院刑事判決             95年度交訴字第207號
公  訴  人  台灣高雄地方法院檢察署檢察官
被      告  丙○○
選任辯護人  張榮作律師
上列被告因公共危險等案件，經檢察官提起公訴（95年度偵字第
16157 號），被告為有罪陳述，本院適用簡式審判程序，判決如
下：
    主  文
丙○○駕駛動力交通工具肇事，致人受傷而逃逸，處有期徒刑柒
月，緩刑貳年。
被訴過失傷害部分，公訴不受理。
    事  實
一、丙○○未考領汽車駕駛執照，於民國（下同）95年5 月1 日
    19時許，駕駛車牌號碼ZG—2032號自用小客車，沿高雄縣岡
    山鎮○○路，由北往南方向行駛時，本應注意汽車行進中之
    車前狀況，隨時採取必要之安全措施；轉彎車應讓直行車先
    行，而當時天侯晴，夜間有照明，柏油路面乾燥、無缺陷、
    無障礙物，視距良好，並無不能注意情事，惟竟疏未注意車
    前狀況，及前方交岔路口車輛之動態，貿然於路口左轉，適
    有乙○○騎乘車牌號碼L8M- 790號重型機車附載丁○○，沿
    該路段，由南往北方向直行至上述地點，丙○○因煞避不及
    ，其小客車右後方車身碰撞乙○○所騎乘之機車倒地，致乙○○因而受有右髖臼骨折併右髖關節脫臼傷害，丁○○則受
    有背部右下肢挫傷併擦傷等傷害（丁○○受有傷害部分，已
    撤回告訴）；詎丙○○竟於致乙○○、丁○○二人受有上揭
    傷害情形下，另萌生肇事逃逸之犯意，未為任何停車察看、
    急救或報警處理等必要措施，逕自加速逃離現場，嗣經警循
    線查獲，始知上情。
二、案經乙○○訴由高雄縣政府警察局岡山分局報告台灣高雄地
    方法院檢察署檢察官偵查起訴。
    理  由
壹、有罪部分
一、本件被告丙○○所犯係死刑、無期徒刑、最輕本刑為3 年以
    上有期徒刑以外之罪，其於準備程序中就被訴事實為有罪之
    陳述，經法官告知簡式審判程序之旨，並聽取公訴人及被告
    之意見後，認為適宜由受命法官獨任進行簡式審判程序，依
    刑事訴訟法第273 條之1 第1 項規定，裁定由受命法官獨任
    進行審判程序，合先敘明。
二、上開犯罪事實，業據被告於本院審理時供承不諱，核與證人
    即告訴人乙○○、丁○○於警詢及偵查中之證述情節相符，
    復有道路交通事故調查報告表(一)(二)、道路交通事故現場圖、
    案發現場照片20張、台灣省高屏區車輛行車事故鑑定委員會
    鑑定意見書1 份、診斷證明書2 紙、公路監理資訊連結作業
    系統查詢資料1 紙在卷足佐，核被告自白與事實相符，應堪
    採信，本案事證明確，被告肇事逃逸之犯行，堪以認定。
三、核被告所為，係犯刑法第185 條之4 肇事逃逸罪。爰審酌被
    告肇事後未停留現場照護告訴人，反而逃離現場，犯罪情節
    難認輕微，惟念及被告於本院審理中坦承犯行，態度尚稱良
    好，且與告訴人達成和解，賠償告訴人所受損失，而告訴人
    乙○○於本院審理中亦當庭向本院表明撤回告訴 (見本院卷
    第31頁)， 及其犯罪所造成之損害等一切情狀，量處如主文
    所示之刑，以資懲戒。至公訴人雖以被告犯後態度不佳，請
    從重量刑9 月等語，惟此係被告於偵查程序中未和解時之情
    狀，而被告已於本院審理中與告訴人和解並取得其原諒，本
    院認以量處主文所示之刑為適當，附此敘明。
四、被告前未曾受有期徒刑以上刑之宣告，有臺灣高等法院被告
    前案紀錄表1 紙在卷可稽，茲念其僅因一時失慮，以致誤罹
    刑章，並考量被告與告訴人孫正諄已和解，孫正諄並當庭向
    本院表明原諒被告同意給予緩刑等語 (見本院卷第31頁)，
    諒經本次偵、審程序，理當知所警惕，信無再犯之虞，本院
    因認所宣告之刑以暫不執行為適當，併予諭知緩刑2 年，以
    啟自新（依最高法院95年度第8 次刑事庭會議決議第七點，
    新法施行後緩刑之宣告，應適用新法第74條第1 項第1 款之
    規定）。
貳、公訴不受理部分：
一、丙○○未考領汽車駕駛執照，於民國（下同）95年5 月1日
    19時許，駕駛車牌號碼ZG—2032號自用小客車，沿高雄縣岡
    山鎮○○路，由北往南方向行駛時，本應注意汽車行進中之
    車前狀況，隨時採取必要之安全措施；轉彎車應讓直行車先
    行，而當時天侯晴，夜間有照明，柏油路面乾燥、無缺陷、
    無障礙物，視距良好，並無不能注意情事，惟竟疏未注意車
    前狀況，及前方交岔路口車輛之動態，貿然於路口左轉，適
    有乙○○騎乘車牌號碼L8M- 790號重型機車附載丁○○，沿
    該路段，由南往北方向直行至上述地點，丙○○因煞避不及
    ，其小客車右後方車身碰撞乙○○所騎乘之機車倒地，致乙○○因而受有右髖臼骨折併右髖關節脫臼傷害，因認被告另
    涉有刑法第277 條第1 項之過失傷害犯嫌。
二、按告訴乃論之罪，告訴人於第一審辯論終結前，得撤回其告
    訴；又告訴經撤回者，法院應諭知不受理之判決，刑事訴訟
    法第238條第1項，及第303條第3款定有明文。
三、本件被告因過失傷害案件，經檢察官提起公訴，認被告係犯
    刑法第284 條第1 項前段之過失傷害罪，依同法第287 條前
    段之規定須告訴乃論。茲據告訴人即乙○○於本院審理中已
    當庭表明撤回其告訴 (見本院卷第37頁)， 揆諸前開說明，
    自應為不受理判決之諭知。
據上論斷，應依刑事訴訟法第273 條之1 第1 項、第284 條之1
、第299 條第1 項前段、第303 條第3 款，刑法第185 條之4、
第74條第1 款，判決如主文。
本案經檢察官甲○○到庭執行職務。
中    華    民    國    95    年    10    月    31    日
                  交通法庭    法  官  張金柱
以上正本證明與原本無異。
如不服本判決，應於判決送達後10日內，向本院提出上訴狀。
（須附繕本）
中    華    民    國    95    年    10    月    31    日
                              書記官  蘇  豫
附錄本判決論罪科刑之法條：
刑法第185條之4：
駕駛動力交通工具肇事，致人死傷而逃逸者，處6月以上5年以下
有期徒刑。


司法院資訊處製作；財團法人民間司法改革基金會備份。
